臺灣高等法院刑事判決　　　　　　　 100年度上訴字第2852號
上　訴　人
即　被　告　許東榮
上列上訴人因違反毒品危害防制條例案件，不服臺灣桃園地方法
院100年度訴字第338號，中華民國100年8月4日第一審判決（起
訴案號：臺灣桃園地方法院檢察署100年度毒偵字第434號、100
年度偵字第2201號），提起上訴，本院判決如下：
    主  文
上訴駁回。
    理  由
一、按依刑事訴訟法第350條、第361條、第362條、第367條規定
    ，不服地方法院之第一審判決而上訴者，須提出上訴書狀並
    應敘明具體理由，為上訴必備之程式；倘已提出上訴理由，
    但所提非屬具體理由者，則由第二審法院以上訴不合法律上
    之程式判決駁回。而所謂具體理由，必係依據卷內既有訴訟
    資料或提出新事證，指摘或表明第一審判決有何採證認事、
    用法或量刑等足以影響判決本旨之不當或違法，而構成應予
    撤銷之具體事由，始克當之（例如：依憑證據法則具體指出
    所採證據何以不具證據能力，或依憑卷證資料明確指出所為
    證據證明力之判斷如何違背經驗、論理法則）；倘僅泛言原
    判決認定事實錯誤、違背法令、量刑失之過重過輕微，而未
    依上揭意旨指出具體事由，或形式上雖已指出具體事由，然
    該事由縱使屬實，亦不足以認為原判決有何不當或違法者（
    例如：對不具有調查必要性之證據，法院未依聲請調查亦未
    說明理由，或援用證據不當，但除去該證據仍應為同一事實
    之認定），皆難謂係具體理由，俾與第二審上訴制度旨在請
    求第二審法院撤銷、變更第一審不當或違法之判決，以實現
    個案救濟之立法目的相契合，並節制濫行上訴（最高法院97
    年度臺上字第892號判決意旨參照）。次按第二審法院認為
    上訴書狀未敘述理由，依刑事訴訟法第367條但書規定，始
    應定期間命其補正。如認上訴書狀已敘述理由，但其理由非
    屬具體，其所為上訴，即不符上訴之法定要件，自得逕行判
    決駁回，無定期命補正問題（最高法院97年度臺上字第3599
    號判決意旨參照）。
二、經查：
(一)、本件原審以上訴人即被告許東榮之自白，卷附之搜索扣押筆
    錄、扣押物品目錄表、車籍資料、臺灣檢驗科技股份有限公
    司濫用藥物檢驗報告、法務部調查局鑑驗書、內政部警政署
    刑事警察局鑑定書各1份、照片113張，及扣案之第一級毒品
    海洛因40包（驗前毛重合計33.86公克，驗前淨重合計24.45
    公克，純質淨重合計16.52公克，驗餘淨重合計24.39公克）
    、第二級毒品甲基安非他命13包（驗前毛重合計208.15公克
    ，驗餘純質淨重合計192.92公克）、電子磅秤1臺等證據為
    證，認定被告於民國100年1月10日，犯毒品危害防制條例第
    11條第3項之持有第一級毒品純質淨重10公克以上罪及同條
    第4項之持有第二級毒品純質淨重20公克以上罪，累犯，並
    說明被告施用之低度行為應為持有逾量毒品之高度行為吸收
    ，不另論罪，以及被告係以一行為同時觸犯上開二罪名，為
    想像競合犯，應依刑法第55條規定，從一重持有逾量之第一
    級毒品罪處斷；復審酌被告前因違反毒品危害防治條例案件
    ，經觀察、勒戒執行完畢後，仍未能徹底戒絕毒品，無視毒
    品對於自身健康之戕害，猶再犯施用毒品犯行，顯見其意志
    不堅，毫無戒毒悔改之意，又其持有之海洛因及甲基安非他
    命，為警查獲時剩餘部分純質淨重分別高達16.52公克及192
    .92公克，數量非微，無視我國對於毒品嚴格查緝之禁令，
    且其施用毒品造成家庭負擔，對國家、社會治安具有潛在危
    險及影響，行為實有不該，惟念及被告於原審尚能坦承犯行
    ，考量其犯罪動機、目的、所生危害等一切情狀，量處有期
    徒刑1年6月，併科罰金新臺幣（下同）10萬元，罰金部分諭
    知易服勞役之標準，並為相關沒收之宣告，均已敘述其所憑
    證據、認定理由及量刑依據，從形式上觀察，原判決之採證
    認事、用法或量刑並無顯然失當或違法之處。
(二)、被告收受判決後，於100年8月24日提起本件第二審上訴，其
    上訴理由對於原判決採證認事、用法均無爭執，僅以：其持
    有第一級毒品罪經原審判處有期徒刑1年6月，併科罰金10萬
    元，原審量刑稍重，請將原判決撤銷，改量處較刑之刑云云
    。惟觀其上訴意旨，並未依據卷內既有訴訟資料或提出新事
    證，以指摘或表明第一審判決有何採證認事、用法或量刑等
    足以影響判決本旨之不當或違法。再者，被告本案從一重處
    斷之持有第一級毒品純質淨重10公克以上罪者，其法定刑為
    1年以上7年以下有期徒刑，得併科1百萬元以下罰金，此觀
    毒品危害防制條例第11條第3項規定自明，被告又符合累犯
    之規定，應加重其刑，再斟酌被告本案同時持有第一級毒品
    及第二級毒品二種毒品，且純質數量均頗高之案情，原審判
    決就被告本案犯行，判處上揭徒刑及罰金刑，實已屬從輕量
    刑，被告僅以：原審量刑稍重云云之空泛理由，上訴請求撤
    銷改判，實難認其上訴書狀已敘述具體理由。
三、綜上所述，被告上訴意旨，未依據卷內既有訴訟資料或提出
    新事證，實質指摘或表明第一審判決有何採證認事、用法或
    量刑等足以影響判決本旨之不當或違法，揆諸首揭說明，自
    難謂其上訴書狀已敘述具體理由，被告上訴核屬不合法律上
    之程式，應予駁回，並不經言詞辯論為之。
據上論斷，依刑事訴訟法第367條前段、第372條，判決如主文。
中    華    民    國    100   年    10    月    5     日
                  刑事第七庭    審判長法  官  溫耀源
                                      法  官  朱瑞娟
                                      法  官  王復生
以上正本證明與原本無異。
如不服本判決，應於收受送達後10日內向本院提出上訴書狀，其
未敘述上訴之理由者並得於提起上訴後10日內向本院補提理由書
（均須按他造當事人之人數附繕本）「切勿逕送上級法院」。
                                      書記官  陳靜雅
中    華    民    國   100    年    10    月    5     日